# 关于固定资产的问题

提问人：liuqiangily 时间：2010-10-09 09:44:57
A公司现有一处厂房，现根据经营需要，需将原厂房拆了，在原土地和厂房的基础上新建房屋，原厂房的账面价值如何处理。 一方观点：作为损失处理；另一方观点：作为新建厂房的成本，先转入在建工程，待新厂房交付使用后，转入固定资产。 请各位探讨如何处理。

回答人：chenyiwei
回复 报纸 liuqiangily 的帖子旧厂房的拆除损失不能计入新厂房成本。

回答人：chenyiwei
回复 7 楼 liuqiangily 的帖子要考虑： 1 、A公司购入B公司的土地和厂房，是否就是为了拆除后建造新的建筑物，而不是自用？ 2 、拆除后新建的房屋建筑物产权是否归属A？是否代建或合作开发？

回答人：chenyiwei
回复 10 楼 liuqiangily 的帖子如果A公司购入B公司的土地使用权和地上建筑物，其目的就是拆除后用于建造新的建筑物，并且新建筑物的产权归属A公司（不属于合作开发或代建），则购入该土地使用权和地上建筑物的成本中归属于被拆除的旧建筑物的部分，以及拆除过程中发生的支出（扣除残料变价支出），可计入新建建筑物的成本。